臺灣花蓮地方法院刑事判決　　　　　　　100年度易字第137號
公　訴　人　臺灣花蓮地方法院檢察署檢察官
被　　　告　黃順隆
上列被告因竊盜案件，經檢察官提起公訴（100年度偵緝字第9
號），被告於準備程序中就被訴事實為有罪之陳述，經本院裁定
進行簡式審判程序，判決如下：
    主  文
黃順隆犯結夥竊盜罪，累犯，處有期徒刑捌月。
    事實及理由
一、犯罪事實：黃順隆前因竊盜罪，經本院以95年度易字第 375
    號判決判處有期徒刑3月確定，於民國96年3月19日易科罰金
    執行完畢。黃順隆於98年12月6、7日投宿於花蓮縣花蓮市○
    ○○○街20號「皇佳民宿」，98年12月7日下午3時許，簡博
    健與邱家慶前往「皇佳民宿」找黃順隆，黃順隆竟與簡博健
    （經本院以99年度易字第579號判處有期徒刑8月確定）、邱
    家慶（已歿）共同基於意圖為自己不法所有之犯意聯絡，趁
    皇佳民宿負責人王運英外出之際，竊取放置在一樓客廳之49
    吋液晶電視、電腦螢幕、筆記型電腦及監視器主機各 1臺，
    得手後將上述物品搬上邱家慶向不知情之余中平借得之車牌
    號碼8131─NZ號自小客車上載離。嗣於同日晚上 8時30分許
    ，王運英返家後，發現上述物品遭竊報警處理，經調閱附近
    監視錄影畫面循線查獲。
二、認定犯罪事實之證據：
  (一)被告黃順隆於偵查中及本院準備程序、審理時之供述及自白
    。
  (二)被害人王運英、證人王淑英於警詢之陳述。
  (三)共同被告簡博健於警詢、偵查中之供述，及於本院99年度易
    字第579號審理中之供述。
  (四)皇佳民宿旅客登記表1紙、監視錄影畫面翻拍照片15張。
  (五)內政部警政署刑事警察局99年 1月12日刑紋字第0990003791
    號鑑驗書1件。
  (六)刑案現場照片、刑案現場證物採驗紀錄表。
  (七)本院99年度易字第579號簡博健竊盜案全卷。
三、論罪科刑：
  (一)新舊法比較：按行為後法律有變更者，適用行為時之法律。
    但行為後之法律有利於行為人者，適用最有利於行為人之法
    律，刑法第2條第1項定有明文。查被告為本案犯行後，刑法
    第321條業已於100年 1月26日修正公布，並於100年1月28日
    生效施行，修正前（即指前揭100年1月26日修正公布前）之
    刑法第321條第1項規定：「犯竊盜罪而有左列情形之一者，
    處6月以上、5年以下有期徒刑：一、於夜間侵入住宅或有人
    居住之建築物、船艦，或隱匿其內而犯之者。二、毀越門扇
    、牆垣或其他安全設備而犯之者。三、攜帶兇器而犯之者。
    …六、在車站或埠頭而犯之者。」，修正後（即指前揭 100
    年 1月26日修正公布後）之刑法第321條第1項規定：「犯竊
    盜罪而有左列情形之一者，處6月以上、5年以下有期徒刑，
    得併科新臺幣十萬元以下罰金：一、侵入住宅或有人居住之
    建築物、船艦或隱匿其內而犯之者。二、毀越門扇、牆垣或
    其他安全設備而犯之者。三、攜帶兇器而犯之者。…六、在
    車站、埠頭、航空站或其他供水、陸、空公眾運輸之舟、車
    、航空機內而犯之者。」。經比較結果，修正後刑法第 321
    條第 1項新增訂「得併科新臺幣十萬元以下罰金」，且刪除
    該條第1項第1款「夜間」之規定，則修正後之規定顯然較重
    於修正前之規定，是本案應適用修正前刑法第321條第1項之
    規定較有利於被告，合先敘明。
  (二)核被告所為，係犯100年 1月28日修正施行前刑法第321條第
    1項第4款之結夥竊盜罪。被告與邱家慶、簡博健間有犯意聯
    絡及行為分擔，為共同正犯。被告有前述事實欄所載罪刑及
    刑之執行完畢情形，有臺灣高等法院被告前案紀錄表在卷可
    憑，其於 5年以內，故意再犯本件有期徒刑以上之罪，為累
    犯，應依刑法第47條第 1項規定加重其刑。爰審酌被告之前
    科素行，與簡博健、邱家慶 3人結夥竊盜之犯罪動機、手段
    、侵害他人財產法益，更嚴重危害社會治安，並參酌被告高
    中畢業之智識程度、生活狀況，所竊取物品之價值，及被告
    犯後坦承犯行等一切情狀，量處如主文所示之刑，以資懲儆
    。
據上論斷，應依刑事訴訟法第273條之1第 1項、第299條第1項前
段、第310條之2、第454條第1項，刑法第2條第1項前段、修正前
刑法第321條第1項第4款，刑法第28條、第47條第1項，判決如主
文。
本案經檢察官簡淑如到庭執行職務。
中    華    民    國   100    年    5     月    9     日
                  刑事第二庭    法  官  蔡寶樺
以上正本證明與原本無異。
如不服本判決應於收受送達後10日內向本院提出上訴書狀，並應
敘述具體理由。其未敘述上訴理由者，應於上訴期間屆滿後20日
內向本院補提理由書(均須按他造當事人之人數附繕本)「切勿逕
送上級法院」。告訴人或被害人如對於本判決不服者，應具備理
由請求檢察官上訴，其上訴期間之計算係以檢察官收受判決正本
之日期為準。
中    華    民    國   100    年    5     月    10    日
                                書記官
附錄本判決論罪之法律條文：
中華民國刑法第321條
（加重竊盜罪）
犯竊盜罪而有左列情形之一者，處六月以上、五年以下有期徒刑：
一、於夜間侵入住宅或有人居住之建築物、船艦或隱匿其內而犯
    之者。
二、毀越門扇、牆垣或其他安全設備而犯之者。
三、攜帶兇器而犯之者。
四、結夥三人以上而犯之者。
五、乘火災、水災或其他災害之際而犯之者。
六、在車站或埠頭而犯之者。
前項之未遂犯罰之。